【裁判字號】    99,簡上,322
【裁判日期】    980818
【裁判案由】    家暴傷害罪
【裁判全文】
臺灣高雄地方法院刑事判決             99年度簡上字第322號
上  訴  人
即  被  告  甲○○
上列上訴人因家暴傷害案件，不服民國99年5 月31日本院99年度
審簡字第940 號刑事第一審判決（聲請簡易判決處刑案號：98年
度偵字第30241號），提起上訴，本院第二審合議庭判決如下：
    主      文
上訴駁回。
甲○○緩刑貳年。
    事實及理由
一、本案之犯罪事實、證據及理由，均引用第一審判決書（含聲
    請簡易判決處刑書）所載（如附件）。再本判決理由所援用
    之證據資料（含供述證據及非供述證據），被告、公訴人於
    本院審理時同意作為證據（參本院2 卷第25、35頁），依刑
    事訴訟法第159 條之5 第1 項規定，均認有證據能力。又經
    本院審理結果，認第一審簡易判決之事實認定並無不當，量
    刑亦屬妥適，應予維持。
二、按第一審法院依被告在偵查中之自白或其他現存之證據，已
    足認定其犯罪者，得因檢察官之聲請，不經通常審判程序，
    逕以簡易判決處刑，刑事訴訟法第449 條第1 項定有明文。
    是以，對於檢察官聲請簡易判決處刑之案件，第一審法院既
    得不依通常程序，而逕以簡易判決處刑，被告即無通常程序
    所保障之詰問權。次按法官於有罪判決中，究應如何量處罪
    刑，為實體法賦予審理法官裁量之刑罰權事項，法官行使此
    項裁量權，自得依據個案情節，參諸刑法第57條所定各款犯
    罪情狀之規定，於該法定刑度範圍內，基於合義務性之裁量
    ，量處被告罪刑，此項量刑之裁量權，雖非得任意為之，仍
    應受一般法律原理原則之拘束，即仍須符合法律授權之目的
    、法律秩序之理念、國民法律感情及一般合法有效之慣例等
    規範，尤其應遵守比例原則及平等原則之意旨，否則即可能
    構成裁量濫用之違法（最高法院86年度台上字第7655號判決
    參酌），然如非有裁量逾越或裁量濫用之明顯違法情事，自
    不得擅加指摘其違法或不當，即使上級法院對下級法院裁量
    權之審查，亦應同此標準，此不僅在保障法官不受任何制度
    外之不當干涉，更保障法官不受制度內的異質干涉，此方符
    憲法第80條所宣示獨立審判之真義；易言之，量刑輕重係屬
    事實審法院得依職權自由裁量之事項，苟已斟酌刑法第57條
    各款所列情狀而未逾越法定刑度，不得遽指為違法（最高法
    院72年台上字第6696號判例參照）。又在同一犯罪事實與情
    節，如別無其他加重或減輕之原因，下級審量定之刑，亦無
    過重或失輕之不當情形，則上級審法院對下級審法院之職權
    行使，原則上應予尊重（參最高法院85年度台上字第2446號
    判決意旨）。
三、本件被告上訴意旨略以：本件原審未給予被告詰問告訴人之
    機會，即為判決；又被告係因告訴人辱罵，方失控傷害告訴
    人，且告訴人亦曾還手傷害被告，故原審判處被告拘役30日
    ，刑度過重，請予撤銷，而改判處拘役15至20日等語。惟查
    ：被告於偵訊已坦承有動手傷害告訴人，且經證人丙○○具
    結證述明確在案（參偵卷第26、27、36頁）；本件為聲請簡
    易判決處刑案件，被告並未於原審具狀聲請詰問證人即告訴
    人。為此，原審因認被告犯傷害罪，事證明確，並審酌被告
    不思以理性方式解決紛爭，僅因細故即分別徒手及持塑膠椅
    、交通錐等物毆打告訴人，致告訴人受有傷害，所為實應非
    難，惟念其犯後迭於警詢、偵查及本院調查程序中坦承犯行
    ，態度尚稱良好，並考量其犯罪之動機、手段、情節、犯罪
    所生危害程度、與告訴人之關係等情，量處如主文所示之刑
    ，並諭知如易科罰金之折算標準，其量刑並非有裁量逾越或
    裁量濫用之明顯違法情事，亦未有過重或失輕之不當情形。
    是被告上訴意旨，請求撤銷改判，為無理由，應予駁回。
四、末查被告未曾因故意犯罪受有期徒刑以上刑之宣告，有臺灣
    高等法院被告前案紀錄表在卷可稽，堪認素行尚可，本院參
    酌被告於99年7 月23日本院審理時已當庭向告訴人道歉，並
    與告訴人達成和解，告訴人亦表明願意原諒被告，同意給被
    告有緩刑機會等語明確，此有本院審判筆錄、附民和解筆錄
    各1 份在卷足憑（參本院2 卷第24、28、34反、36反頁）。
    茲念及被告與告訴人目前仍有夫妻關係，僅因一時情緒失控
    ，致觸犯刑章，諒其經此警偵審程序並處刑判決後，當知所
    警惕而無再犯之虞，因認其所科之刑以暫不執行為適當，併
    宣告緩刑2年，以勵自新。
據上論結，應依刑事訴訟法第455 條之1 第1 項、第3 項、第45
4 條第2 項、第373 條、第368 條，刑法第74條第1 項第1 款，
判決如主文。
本案經檢察官乙○○到庭執行職務。
中    華    民    國    98    年    8     月    18    日
                  刑事第二庭  審判長法  官  吳進寶
                                    法  官  羅立德
                                    法  官  李昆南
以上正本證明與原本無異。
不得上訴。
中    華    民    國    99    年    8     月    19    日
                                    書記官  莊永利
附件：本院99年度審簡字第940 號判決書（含聲請簡易判決處刑
      書）影本1 件。

司法院資訊處製作；財團法人民間司法改革基金會備份。
